【裁判字號】    89,易,184
【裁判日期】    890128
【裁判案由】    竊盜
【裁判全文】
台灣板橋地方法院刑事判決                          八十九年度易字第一八四號
    公  訴  人  台灣板橋地方法院檢察署檢察官
    被      告  乙  ○
右列被告因竊盜案件，經檢察官提起公訴（八十八年度偵字第二五四七八號），本院
判決如左：
    主  文
乙○連續攜帶兇器竊盜，累犯，處有期徒刑伍月。扳手壹支沒收。
    事  實
一、乙○前於民國（下同）八十四年間因竊盜案件，經本院判處有期徒刑六月，嗣經
    台灣高等法院上訴駁回；復於八十五年間因侵占案件，經本院判處有期徒刑五月
    ，上開二罪裁定應執行有期徒刑十月確定，縮刑期滿日期為八十七年四月一日（
    起訴書誤為八十七年四月十五日執行完畢）。猶不知悔改，緣因出獄後購買計程
    車營業，因車牌於八十八年六月二十九日遭他人所竊，且無執業登記證而無法更
    換新車牌，竟基於意圖為自己不法所有之概括犯意，先於八十八年八月二十六日
    上午六時許，在台北縣板橋市○○街二四一巷三號之修車廠內，從甲○○所有之
    車號Ｇ二－九四七號之營業小客車內，竊取甲○○所有之營業小客車駕駛人執業
    登記證一幀；又於八十八年九月二日凌晨二時許，攜帶其所有客觀上可作為兇器
    使用之扳手一支，在台北縣泰山鄉○○路○段一四五巷附近，竊取永泉交通有限
    公司所有而由丙○○使用之車號二Ｌ－四一二號之車牌二面，得手之後即懸掛於
    其營業用小客車上。嗣於八十八年十一月二十日上午九時三十分許，乙○駕駛改
    懸掛竊得之車牌二Ｌ－四一二號其所有之營業用小客車，行經台北市○○路與中
    山南路口為警查獲，並扣得上開竊得之營業小客車駕駛人執業登記證一幀及車號
    二Ｌ－四一二號之車牌二面。
二、案經台北市政府警察局中正第一分局報請台灣板橋地方法院檢察署檢察官偵查起
    訴。
    理  由
一、右揭事實，業據被告乙○迭於警訊及偵審中供承不諱，並經被害人甲○○與丙○
    ○分別於警訊時指訴屬實，復有贓物認領保管收據二紙及車輛車牌失竊作業－查
    獲車牌認可資料乙紙在卷可稽及台北市政府警察局車輛竊盜、車牌遺失（尋獲）
    通報單在卷可稽。又被告行竊所用之扳手雖未扣案；然依被告當庭繪製圖形以觀
    ，長度為十五公分，且係鐵製，持之足以傷人身體或性命，客觀上自足以作為兇
    器使用。再攜帶兇器竊盜罪，只須於行竊時，有攜帶具有危險性之兇器即足，並
    不以攜帶之初，即有行兇之意圖為必要。罪證明確，被告犯行洵堪認定。
二、核被告所為，係犯刑法第三百二十條第一項竊盜及同法第三百二十一條第一項第
    三款攜帶兇器竊盜之二罪。又被告先後二次竊盜犯行，時間緊接，且犯罪構成要
    件相同，顯係基於概括犯意反覆為之，為連續犯，應以一罪論（攜帶兇器竊盜罪
    ）並加重其刑。又被告前於八十四年間及八十五年間因竊盜與侵占案件，經本院
    分別判處有期刑六月、五月，裁定應執行有期徒刑十月確定，縮刑期滿日期為八
    十七年四月一日（詳如事實欄所載），此有台灣高等法院檢察署刑案紀錄表在卷
    可徵。其於有期徒刑執行完畢後五年內再犯有期徒刑以上刑之本罪，為累犯，應
    遞加重其刑。再被告此次犯罪，係因出獄後購買營業用小客車，冀圖能有一正當
    之工作謀生，而因車牌遭竊，且無執業登記證無法領取新牌，始為本件犯行，犯
    罪情狀於客觀上顯堪憫恕，量處法定最低度刑猶嫌過重，故依刑法第五十九條之
    規定，予以減輕其刑。並先加後減之。爰審酌被告之品行、智識程度及被告此次
    犯罪之動機，竊取物品之價值以及被告犯罪後坦承犯行等一切情狀，量處如主文
    所示之刑，以資懲儆。至行竊所用之扳手一支，為被告所有，且係供行竊所用之
    物，業經被告供明在卷，雖未扣案，惟並無證據證明業已滅失，故仍應依法宣告
    沒收。
三、至公訴人起訴書內認被告前已多次犯竊盜罪，足見被告有犯罪之習慣，仍不思改
    過遷善，其品性惡劣，僅藉刑之執行實不足以徹底根絕惡性，請求併予諭知於刑
    之執行前令入勞動場所強制工作乙節；惟本院衡酌被告此次犯行，純係因其車牌
    遭竊且無登記證而無法換發新車牌；再者被告出獄後購買營業用小客車，為圖能
    有一正當工作謀生，且被告已年近五十歲，又無一技之長，勢必無法轉業，故為
    本件竊盜犯行，依被告所竊取之物品為營業用小客車駕駛人執業登記證及車牌，
    是被告所辯足堪採信。從而，被告此次竊盜犯行，自與一般竊盜犯出獄後再為竊
    盜犯行之情節不同，難認被告有竊盜之習慣，是本院認與竊盜犯贓物犯保案處分
    條例所指之有犯罪習慣之要件不符，併予敘明。
據上論斷，應依刑事訴訟法第二百九十九條第一項前段，刑法第五十六條、第三百二
十一條第一項第三款、第四十七條、第五十九條、第三十八條第一項第二款，判決如
主文。
本案經檢察官游鉦添到庭執行職務
中      華      民      國      八十九      年    一      月   二十八   日
                                      台灣板橋地方法院刑事第二庭
                                          法  官  潘  長  生
右正本證明與原本無異
如不服本判決應於送達後十日內向本院提出上訴狀
                                          書記官  王  增  華
中      華      民      國      八十九      年    二      月     三     日
附錄本案論罪科刑法條全文：
刑法第三百二十一條：
犯竊盜罪而有左列情形之一者，處六月以上五年以下有期徒刑：
一、於夜間侵入住宅或有人居住之建築物、船艦或隱匿其內而犯之者。
二、毀越門扇、牆垣或其他安全設備而犯之者。
三、攜帶兇器而犯之者。
四、結夥三人以上而犯之者。
五、乘火災、水災或其他災害之際而犯之者。
六、在車站或埠頭而犯之者。
前項之未遂犯罰之。


司法院資訊處製作；財團法人民間司法改革基金會備份。
